臺灣臺南地方法院刑事判決　　　　　　　　　　　　　九十一年度易字第八一一號
　　公　訴　人　臺灣臺南地方法院檢察署檢察官
　　被　　　告　乙○○
右列被告因傷害等案件，經檢察官提起公訴 (九十年度偵字第五二三一號)，本院判
決如左：
    主  文
乙○○傷害人之身體，處拘役伍拾日，如易科罰金，以參佰元折算壹日。
    事  實
一、乙○○於民國九十年三月十九日晚間七時三十分許，偕同友人丙○○（業經不起
    訴處分）前往臺南市○區○○路一六六號「ＦＯＣＵＳ百貨公司」一、二樓間服
    飾修改室，欲與丁○○商討債務問題，適丁○○未在現場，乙○○即與丁○○之
    夫甲○○發生爭執，詎乙○○竟基於普通傷害之犯意，徒手與甲○○發生扭打，
    致甲○○受有頸部環狀瘀傷、左手臂瘀傷之傷害，後乙○○並未就此停止糾紛，
    復於將欲離開「ＦＯＣＵＳ百貨公司」之際，放話向甲○○恐嚇稱：「要讓你死
    得很難看」等語，令甲○○因此心生畏怖。
二、案經甲○○訴由臺南市警察局第二分局報請臺灣臺南地方法院檢察署檢察官偵查
    起訴。
    理  由
一、訊據被告乙○○固坦承右揭傷害之犯行，惟矢口否認有何出言恐嚇之行為，辯稱
    ：伊原本只是要向丁○○查明，為何要找討債公司的人跟伊要債的事情，才會去
    丁○○工作的「ＦＯＣＵＳ百貨公司」，後來丁○○不在，伊即與告訴人甲○○
    發生扭打，但並沒有出言恐嚇告訴人云云。經查：（一）被告如何於將欲離去案
    發現場之際，出言恐嚇告訴人，令其心生畏怖，業據告訴人於偵、審中指述歷歷
    ，其稱：「我太太進來時，我們就分開沒有繼續吵架扭打，我太太進來後，乙○○對我們說『不能讓我們在臺南立足，要讓我們死得很難看』等語」（詳本院九
    十一年七月一日審判筆錄）。又證人即告訴人之妻丁○○亦於本院審理中證稱：
    「乙○○出言恐嚇我們，並說要我們辦酒席賠罪，不然要找人在百貨公司服飾修
    改室來鬧場．．．。乙○○在我剛進去及他要離開時都有出言（對告訴人）恐嚇
    說『我要押人，我要讓你死得很難看，我要針對你，不是要針對你太太』等語」
    （詳同上述日期審判筆錄），核與告訴人指述如何遭恐嚇之情節相符。（二）被
    告雖一再辯稱未曾出言恐嚇告訴人，惟於本院審理中另供稱：「丁○○當場自己
    說要辦酒席向我們賠罪，我表示只要買飲料請我們就可以。」云云，然證人丁○○上揭證詞則係謂：「乙○○出言恐嚇我們，並說要我們辦酒席賠罪」等語。衡
    諸常情，告訴人夫妻與被告前即已因債務問題迭生糾紛，此除據雙方之自承外，
    並有本院九十年度自字第一八六號被告與丙○○自訴告訴人與丁○○恐嚇及誣告
    案件判決正本乙份附卷可參，則本件在被告與告訴人上揭紛爭未解之情況下，又
    發生告訴人遭被告毆打之情事，丁○○豈有可能主動表示要辦酒席向被告賠罪之
    理？再參諸被告當時正與告訴人扭打方畢，於憤怒未消之際，放話恐嚇告訴人並
    要求辦酒席向渠賠罪，亦符常情，是告訴人及證人丁○○所為被告恐嚇之指述及
    證言堪信屬實，被告辯稱未出言恐嚇告訴人云云，顯係事後卸責之詞，不足採信
    。（三）此外，告訴人遭被告徒手毆傷部分，復有國立成功大學附設醫院診斷證
    明書乙紙在卷足佐。本件事證明確，被告犯行足以認定。
二、核被告乙○○所為，係犯刑法第二百七十七條第一項之傷害罪及第三百零五條之
    恐嚇危害安全罪。又其所犯上開二罪間，有方法目的之牽連關係，依刑法第五十
    五條之規定，應從較重之傷害罪處斷。爰審酌被告初因債務糾紛與告訴人起爭執
    ，竟不思循理性溝通方式解決紛爭，反以暴力毆打及恐嚇手段另生事端，惟犯罪
    後坦承傷害犯行，態度尚佳，及被告之品行、犯罪之動機、目的、告訴人所受傷
    害程度非重等一切情狀，量處如主文所示之刑，並諭知易科罰金之折算標準，以
    示儆懲。
據上論斷，應依刑事訴訟法第二百九十九條第一項前段，刑法第二百七十七條第一項
、第三百零五條、第四十一條第一項前段、第五十五條，罰金罰鍰提高標準條例第一
條前段、第二條，判決如主文。
本案經檢察官王森榮到庭執行職務。
中    華    民    國      九十一      年      七      月      十五      日
                                      臺灣臺南地方法院刑事第一庭
                                          法  官  黃  光  進
右正本證明與原本無異
如不服本判決應於送達後十日內向本院提出上訴狀
                                          書記官  李  珍  瑩
中    華    民    國      九十一      年      七      月      十五      日
附錄本案論罪科刑法條全文
刑法第二百七十七條第一項
傷害人之身體或健康者，處三年以下有期徒刑、拘役或一千元以下罰金。
刑法第三百零五條
以加害生命、身體、自由、財產之事，恐嚇他人致生危害於安全者，處二年以下有期
徒刑、拘役或三百元以下罰金。
